臺灣高等法院刑事裁定　　　　　　　　　100年度抗字第876號
抗　告　人
即　被　告　劉馨憶
送達代收人　蘇夏英
上列抗告人因違反毒品危害防制條例案件，不服臺灣基隆地方法
院中華民國100年6月29日裁定（100年度毒聲字第100號），提起
抗告，本院裁定如下：
    主  文
抗告駁回。
    理  由
一、抗告意旨略以：伊無法律常識，亦無能力請律師撰寫抗告狀
    ，不知5 日抗告期間非以郵戳為憑而係以法院收文戳章為準
    ，故延誤抗告期間，且伊須獨自撫養小孩，並負擔家庭開銷
    及房貸，確有不能去執行觀察勒戒之理由，懇請鈞院再給予
    伊一次機會，撤銷原裁定等語。
二、按抗告期間，除有特別規定外，為5 日，自送達裁定後起算
    ；抗告法院認為抗告有不合法律上之程式，或法律上不應准
    許，或其抗告權已經喪失者，應以裁定駁回之。刑事訴訟法
    第406條前段、第411條前段分別定有明文。再按送達於應受
    送達人之住、居所、事務所或營業所，不獲會晤應受送達人
    或其他有辨別事理能力之同居人或受僱人者，得將文書寄存
    送達地之自治或警察機關，並作送達通知書兩份，一份黏貼
    於應受送達人住居所、事務所、營業所或其就業處所門首，
    另一份置於該送達處所信箱或其他適當位置，以為送達；寄
    存送達，自寄存之日起，經10日發生效力；至應受送達人如
    於寄存送達發生效力前領取寄存文書者，應以「實際領取之
    時」為送達之時，乃屬當然。此觀刑事訴訟法第62條準用民
    事訴訟法第136條、第137條、第138 條規定及其修正理由至
    明。
三、經查：本件抗告人即被告劉馨憶因違反毒品危害防制條例案
    件，經原審法院裁定應送勒戒處所觀察、勒戒，該裁定於民
    國100年6月7日送達於被告「基隆市安樂區○○○街62巷209
    號13樓」住所，因未獲會晤本人，亦無可受領文書之同居人
    或受僱人，故以寄存送達方式，將該裁定書正本寄存於被告
    住所地所轄之基隆市警察局第四分局安樂分駐所，並由送達
    機關製作送達通知書2 份，分別黏貼於被告住所之門首及置
    於信箱或其他適當位置以為送達，而抗告人於當日（即 100
    年6月7日）晚間9 時30分前往領取，此有送達證書、基隆市
    警察局第四分局安樂分駐所受理訴訟文書寄存登記簿及臺灣
    基隆地方法院公務電話紀錄表各乙紙附卷為憑（見原審卷第
    7 頁、第11頁、第12頁）。本件抗告期間既無特別規定，依
    前揭說明，自為5 日，且抗告期間之起算，應自抗告人實際
    領取裁定正本之翌日即100年6月8日，起算至100年6 月12日
    ，因該日為星期日，再順延1日為6月13日即屆滿5 日，又本
    件被告住所在原審法院所在地，不必加計在途期間，故應至
    遲於100年6月13日前提起本件抗告，始為合法。然抗告人竟
    遲至100年6月15日始向原審法院提起抗告，此有蓋有收狀章
    戳之刑事抗告狀乙份在卷可稽（見原審卷第8 頁），顯已逾
    越法定抗告期間，原審法院以其抗告屬違背法律上之程式，
    且無從命補正而駁回，核其認事用法，均無違誤，抗告人猶
    執陳詞，任意指摘原裁定不當，為無理由，應予駁回。
四、據上論斷，應依刑事訴訟法第412條，裁定如主文。
中    華    民    國   100    年    8     月    12    日
                  刑事第二庭審判長法  官  洪光燦
                                  法  官  林恆吉
                                  法  官  宋明蒼
以上正本證明與原本無異。
不得再抗告。
                                  書記官  陳紀語
中    華    民    國   100    年    8     月    12    日